台灣苗栗地方法院刑事判決　　　　　　　　　　　　　九十一年度交訴字第一號
　　公　訴　人　臺灣苗栗地方法院檢察署檢察官
　　被　　　告　乙○○
右列被告因過失致死等案件，經檢察官提起公訴（九十年度偵字第五五八七號），本
院判決如左：
    主      文
乙○○服用酒類，不能安全駕駛動力交通工具而駕駛，處有期徒刑月；又駕駛動力
交通工具肇事，致人死亡而逃逸，處有期徒刑柒月；又因過失致人於死，處有期徒刑
壹年。應執行有期徒刑壹年捌月。
    事      實
一、乙○○明知汽車駕駛人飲酒後不能安全駕駛動力交通工具者，不得駕車，竟於民
    國九十年五月十九日上午十時許，在苗栗縣後龍鎮某處撞球場及卡拉ＯＫ店內飲
    用玉泉清酒，於飲酒後其酒後吐氣之酒精成份每公升達０．三毫克，已達不能安
    全駕駛之狀態，竟仍駕駛車牌號碼ＣＭ─二五一五號自用小客車，於同日二十二
    時許，至苗栗縣苗栗市內遊玩，嗣同日二十二時四十分許，其途經苗栗縣苗栗市
    ○○路與建台街處時，終因酒後意識不清，先係撞上潘國華所駕駛之車號Ｑ八─
    五九五０號自用小客車後（潘國華未受有傷害），並未停止，迅即逃離現場，於
    駕駛至同市○○路口五十六巷口處，因潘國華尾隨到場示意其停車處理上揭車禍
    事故，惟乙○○未加以理會，並沿同市○○路由西往東方向加速逃逸，迨於同日
    二十二時四十五分許，車行至同市○○路與中山路口處時，其理應注意駕車行經
    交岔路口，應減速慢行，作隨時停車之準備，並應注意車前狀況，隨時採取必要
    之安全措施，以防止發生危險，且依當時之天候、路況，並無不能注意情事，詎
    乙○○見潘國華尾隨在後，竟疏未減速慢行及注意車前狀況，猶貿然加速穿越該
    路口，致不慎撞及騎乘車號四二六─八００三號輕型機車，沿同市○○路由北南
    方向行駛，而行駛至上開路口之洪瑞章，使洪瑞章人車倒地，致洪瑞章受有頭部
    外傷、併蜘蛛網膜下腔出血、併顱骨骨折、腦內出血、兩側脛骨和朓骨骨折等傷
    害（經送醫不治死亡）。嗣乙○○明知肇事，且已造成洪瑞章受傷後，竟未下車
    查看，並採取必要之救護措施，仍駕駛上開車輛往前行駛而逃逸，於駛離約五十
    公尺即同市○○路與中正路口處，因欲逆向行車逃逸而險些撞及他車，經適在該
    路口訪友之苗栗縣警察局苗栗分局員警徐正城出面勸導不得違規逆向行車，乙○
    ○見狀，乃當場棄車逃逸，並逃逸至前方約五十公尺即同市○○路三號之霖園汽
    車旅館地下停車場內，嗣於同日二十三時許，經自後追趕之員警徐正城在上址逮
    捕，並於同日二十三時十一分許對其實施酒精成份測試，其呼氣之酒精濃度竟達
    每公升０、三毫克，始查悉上情。而洪瑞章則於事發後經送沙鹿童綜合醫院急救
    ，延至翌日（即二十日）十三時三十五分許，終因顱內出血、頭部外傷而不治死
    亡。
二、案經洪瑞章之兄甲○○訴請臺灣苗栗地方法院檢察署檢察官偵查起訴。
    理      由
一、訊據被告對於右揭時、地飲酒後駕車肇事致撞及被害人洪瑞章所騎乘之車號四二
    六｜八００三號機車，致造成被害人死亡之事實固坦承不諱，惟矢口否認有何駕
    車肇事致人死亡而逃逸犯行，並辯稱：伊當時撞到被害人後，受到驚嚇，後來到
    下一個紅綠燈才停下來，找電話，可是找不到，又對苗栗地形不熟，不知不覺才
    跑到霖園汽車旅館地下停車場，伊不是故意要逃逸云云。惟查，右揭事實，業據
    證人潘國華迭於警訊時、偵查中及查獲警員徐正城於偵查中證述明確，此徵諸證
人潘國華證述：「：：當時在中山路與至公路口時，該ＣＭ─二五一五號自小客
    車又衝撞一輛行駛當中之四二六─八００三號機車，該ＣＭ─二五一五號自小客
    車駕駛不但未停車察看，又再度加速逃逸，往至公路與中正路方向行駛，且逆向
    行駛，往中正路逃逸，當我到達時，該ＣＭ─二五一五號自小客車逆向停在中正
    路與至公路上，車輛駕駛不知蹤影，約於二十三時即被隨後趕來的警方查獲該肇
    事嫌犯。」（參見臺灣苗栗地方法院檢察署九十年度相字第三０四號相驗卷第七
    頁反面、第八頁正面）、「（問：嫌疑人撞到機車後，有無停車﹖）我追到中正
    路、至公路口，見其車輛逆向停於中正路上，當時他人不在車上。沒多久即被警
    員帶至現場。」（參見前開相驗卷第二十七頁正面）等語，證人徐正城證述：「
    ：：被告從至公路過來，到中正路往右轉逆向往南苗方向走，當時差點撞到一小
    姐，我走出去要告訴他，不得右轉（當地是單行道），他下車立即逃逸，我準備
    追時，我聽到後面有人叫車禍肇事，他逃到霖園汽車旅館地下停車場，當時他跳
    到圍牆，想逃跑，但太高他沒跳，我將他硬拉下來。」（參見臺灣苗栗地方法院
    檢察署九十年度偵字第五五八七號偵查卷第十五頁反面、第十六頁正面）等語自
    明，另參以被告肇事地點乃苗栗市熱鬧商區，附近騎樓均設有公用電話，且肇事
    路口中山路乃苗栗市○○○○道路，平日車輛往來甚多，被告於肇事後如欲打電
    話報警或叫救護車均甚容易，或可當場請求路過之人車協助將被害人送醫，斷無
    被告所辯找不到公共電話之情形，是被告上揭辯解，顯係事後卸責之詞，不足採
    信。此外，復有道路交通事故調查報告表、酒精濃度測試表、苗栗縣警察局苗栗
    分局辦理酒後駕車案件測試觀察紀錄表、診斷證明書、內政部警察署刑事警察局
    鑑驗通知書各一份及照片二十幀附卷可稽。次按刑法第一百八十五條之三所規定
    者，係屬「抽象危險犯」，固不以發生具體危險為必要，而就醫學文獻所知，酒
    精對人體造成之影響，於呼氣時酒精濃度達○‧二五ＭＧ／Ｌ即會輕度中毒，造
    成協調功能降低，本案被告經警測得之呼氣中酒精濃度值為○‧三ＭＧ／Ｌ（毫
    克），顯已超出標準值甚多，且已肇事，顯見其服用酒類後，已達不能安全駕駛
    動力交通工具而駕駛之程度。再按汽車駕駛人飲酒後其吐氣所含酒精成份超過每
    公升０‧二五毫克以上者，不得駕車；又車輛行經交岔路口，應減速慢行，作隨
    時停車之準備；另駕駛人應注意車前狀況，隨時採取必要之安全措施，道路交通
    安全規則第一百十四條第二款、第九十三條第一項第四款、第九十四條第三項分
    別定有明文。被告駕車自應注意上述道路交通安全規定，且為一般駕駛人所應知
    。本件被告於右揭時、地駕駛自小客車，途經肇事地段，本應注意上開規定，且
    依當時天候、路況又無不能注意之情形，竟疏未注意，致在上址肇事，使被害人
    因受有顱內出血、頭部外傷而死亡，亦經台灣苗栗地方法院檢察署檢察官督同法
    醫師相驗明確，有相驗屍體證明書、驗斷書及勘驗筆錄在卷足憑，是被告有上開
    過失行為，至為明確；又被害人因本件車禍死亡，其與被告之過失行為間有相當
    因果關係，被告既如前述足證被告顯為肇事且明知已致人死亡後逃逸無疑。從而
    ，本件事證明確，被告犯行均堪認定，應予依法論科。
二、核被告所為，係犯刑法第一百八十五條之三之公共危險罪、同法第一百八十五條
    之四之駕駛動力交通工具肇事致人死亡而逃逸罪及同法第二百七十六條第一項之
    過失致死罪。被告所犯上開三罪間，犯意各別，行為互殊，罪名互異，應予分論
    併罰。又被告酒醉駕車因而致人死亡，應依道路交通管理處罰條例第八十六條第
    一項之規定加重其刑。爰審酌被告酒後駕車嚴重影響道路交通安全，並於肇事致
    人死亡後逃逸及其犯罪後未能與告訴人甲○○達成民事和解等情，原應從重量刑
    ，惟另斟酌被告未能與告訴人達成民事和解，係因告訴人請求被告賠償金額為新
    台幣（下同）四百萬元，而被告於本院審理中當庭表示，依其能力僅可賠償告訴
    人二百五十萬元（含第三強制責任險理賠金一百四十萬元），致雙方因金額差距
    無法達成民事和解，是被告亦尚非完全無和解誠意等一切情狀，量處如主文所示
    之刑，並合併定其應執行之刑，以示懲儆。
據上論斷，應依刑事訴訟法第二百九十九條第一項前段，刑法第一百八十五條之三、
第一百八十五條之四、第二百七十六條第一項、第五十一條第五款，道路交通管理處
罰條例第八十六條第一項，罰金罰鍰提高標準條例第一條前段，判決如主文。
本案經檢察官李基彰到庭執行職務。
中      華      民      國      九十一      年      四    月      九    日
                                    臺灣苗栗地方法院刑事第二庭
                                        法  官  吳  炳  桂
右正本證明原本無異。
如不服本判決，應於送達後十日內向本院提出上訴狀（須附繕本），上訴於臺灣高等
法院臺中分院。
                                        書記官  楊  慧  萍
中      華      民      國      九十一      年      四    月    十三    日
附錄本判決論罪科刑法條全文：
刑法第一百八十五條之三：
服用毒品、麻醉藥品、酒類或其他相類之物，不能安全駕駛動力交通工具而駕駛者，
處一年以下有期徒刑、拘役或三萬元以下罰金。
刑法第一百八十五條之四：
駕駛動力交通工具肇事，致人死傷而逃逸者，處六月以上五年以下有期徒刑。
刑法第二百七十六條第一項：
因過失致人於死者，處二年以下有期徒刑、拘役或二千元以下罰金。
